福建金門地方法院刑事判決　
111年度簡上字第23號
上  訴  人  
即  被  告  黃文雄


選任辯護人  王文範律師(法扶律師)          
上列上訴人即被告因竊盜案件，不服本院111年度城簡字第61號
中華民國111年5月27日第一審判決（聲請簡易判決處刑案號：11
1年度偵字第421號），提起上訴，被告於本院就被訴事實為有罪
之陳述，經本院合議庭裁定依簡式審判程序審理，判決如下：
    主  文
原判決撤銷。
甲○○犯竊盜罪，處拘役肆拾日，如易科罰金，以新臺幣壹仟元折
算壹日。
    事  實
一、甲○○意圖為自己不法之所有，基於竊盜之犯意，於民國111年
    4月5日22時42分許，在金門縣○○鎮○○里000號保護廟內，見四
    下無人，徒手竊取廟內神明身上金牌共3面得手，並隨即騎
    乘車牌號碼000-0000號普通重型機車離去。
二、案經保護廟主委乙○○訴由金門縣警察局金湖分局報告福建金
    門地方檢察署檢察官偵查後，聲請以簡易判決處刑。
    理  由
壹、程序方面
    本件被告所犯為死刑、無期徒刑、最輕本刑為3年以上有期
    徒刑以外之罪，亦非屬高等法院管轄之第一審案件，其於本
    院已就被訴事實為有罪之陳述，經告知簡式審判程序之旨後
    ，檢察官、被告均同意本件改依簡式審判程序審理（本院卷
    第88頁），本院乃依刑事訴訟法第455條之1第3項準用第364
    條、第273條之1第1項規定，當庭裁定本件進行簡式審判程
    序，則依同法第273條之2規定，本件不受同法第159條第1項
    、第161條之2、第161條之3、第163條之1及第164條至第170
    條有關證據調查程序規定之限制。
貳、實體部分
一、上揭犯罪事實，業據被告坦認不諱，核與告訴人即被害人乙
    ○○證述之情節（警卷第5至6頁）相符，並有金門縣警察局金
    湖分局111年4月6日扣押筆錄、扣押物品目錄表、贓物認領
    保管單、扣押物品收據/無應扣押之物證明書、現場照片、
    保護廟內監視器畫面、路口監視器畫面翻拍照片、警政知聯
    網車籍資訊系統車號000-0000機車查詢結果、金門縣警察局
    金湖分局金湖派出所受理各類案件紀錄表、證明單等在卷可
    佐，堪認被告之任意性自白與事實相符，而足採信。被告上
    開犯行，事證明確，洵堪認定，應依法論科。
二、核被告所為，係犯刑法第320條第1項竊盜罪。原審以被告犯
    竊盜罪，並審酌被告知曉至神龕內尋找金牌，又能善用現場
    工具取得目標物，也知返家藏放於衣櫃上方，顯見其於犯案
    時，具有辨識能力，並欠缺尊重他人財產權觀念；又其於前
    案緩起訴處分確定後，未滿1年之期間內更犯本件之罪，以
    及金牌總價值為新臺幣1,500元，已主動全數返還被害人(警
    卷第28頁至第30頁)，暨其智識程度及生活狀況等一切情狀
    ，予以論罪科刑，固非無見。然：
(一)按刑罰之量定，固屬法院自由裁量之職權行使，惟刑事審判
    之量刑，旨在實現刑罰權之分配正義，故法院對科刑判決之
    被告量刑，應符合罪刑相當原則，使罰當其罪，以契合人民
    之法律感情，此所以刑法第57條明定科刑時應審酌一切情狀
    ，尤應注意該條所列各款情形，以為科刑輕重之標準。
(二)被告之父黃金福於原審判決後因吞食腐蝕性酸類物質，食道
    損傷，胃損傷壞死及穿孔，接受食道及全胃切除手術，住院
    治療中；被告也因車禍，而受有創傷性腦出血、顏面骨骨折
    、左側股骨幹及股骨頸骨折、右側饒骨骨折，以及面部與右
    側鼠蹊部撕裂傷等傷害，有衛生福利部金門醫院14087、187
    47、21896號，以及臺北榮民總醫院住字第26507、45689號
    之診斷證明書(本院卷第57至65頁)在卷可按，被告面臨家中
    及自己極大變故，生活狀況大不如前，刑之裁量基礎事實已
    有變更，為原審所未及審酌，原審所宣告之刑即有未洽。
(三)綜上，被告上訴請求從輕量刑，參照前開說明，當屬有據，
    原判決既有上開未洽，自應由本院撤銷改判。至被告雖前未
    曾受有期徒刑以上刑之宣告，但前因竊盜案件，經檢察官予
    以緩起訴處分（110年度偵字第517號），緩起訴期間自110
    年8月13日起至111年8月12日止，有臺灣高等法院被告前案
    紀錄表附卷為憑，被告於上開緩起訴期間內之111年4月5日
    更犯本案之罪，核與緩刑制度係為促使惡性輕微之被告或偶
    發犯、初犯改過自新而設之立法本旨不合，本件被告不宜為
    緩刑之宣告，併此敘明。
四、爰審酌被告之犯罪動機、手段、危害程度、犯後態度，以及
    國中肄業、未婚、無子女與父母同住，任清潔隊員，月入不
    豐之智識程度及家庭經濟生活狀況等一切情狀，量處如主文
    所示之刑，併諭知易科罰金之折算標準。
五、扣案神明金牌3面，雖為被告犯罪所得，但已實際合法發還
    被害人，有贓物認領保管單在卷可按（警卷第13頁），依刑
    法第38條之1第5項規定，不予宣告沒收。另扣案拖鞋1雙，
    固為被告所有且為竊盜時所穿，但非本案犯罪工具，亦與本
    案犯行無涉，乃不為沒收之宣告，附此敘明。
據上論斷，依刑事訴訟法第455條之1第1項、第3項、第369條第1
項前段、第364條、第273條之1第1項、第299條第1項前段，刑法
第320條第1項、第41條第1項前段，刑法施行法第1條之1第1項，
判決如主文。　　
本案經檢察官李淑珺聲請以簡易判決處刑，檢察官席時英、陳沛
臻到庭執行職務。　　
中　　華　　民　　國　　111 　年　　11 　　月　　23　日
                    刑事第一庭  審判長法  官  陳弘能   
                                      法  官  黃俊偉
　　　　　　　　　　　　　　　　　　　法  官  魏玉英
以上正本證明與原本無異。
本件不得上訴。
　　　　　　　　　　　　　　　　      書記官　蔡鴻源
中　　華　　民　　國　　111 　年　　11 　　月　　23　日
附錄本案論罪科刑法條全文
中華民國刑法第320條
意圖為自己或第三人不法之所有，而竊取他人之動產者，為竊盜
罪，處5年以下有期徒刑、拘役或50萬元以下罰金。
意圖為自己或第三人不法之利益，而竊佔他人之不動產者，依前
項之規定處斷。
前二項之未遂犯罰之。